臺灣高等法院民事判決
109年度上易字第1217號
上  訴  人  陳定富
被上訴人    財政部國有財產署北區分署

法定代理人  郭曉蓉
訴訟代理人  吳純怡律師
複 代理 人  呂相璇律師
上列當事人間請求拆屋還地事件，上訴人對於中華民國109年7月
31日臺灣宜蘭地方法院109年度訴字第62號判決提起上訴，並為
聲明之減縮及擴張，本院於110年12月21日言詞辯論終結，判決
如下：
    主      文
上訴駁回。
第二審訴訟費用由上訴人負擔。
原判決主文第一項關於「附圖編號B1部分面積95.52平方公尺一
層鐵皮屋、編號B2部分面積17.15平方公尺廁所及水泥空地」之
記載，應更正為如本判決附圖B1-2部分面積49.11平方公尺之一
層鐵皮屋、B2-2所示面積2.08平方公尺之廁所及水泥空地、B2-3
所示面積3.35平方公尺之廁所及水泥空地、C1所示面積0.77平方
公尺之抽水馬達及水泥空地，第二項所命給付之金額應減縮為新
臺幣伍仟捌佰壹拾貳元，及自民國一一〇年十二月一日起至清償
日止，按週年利率百分之五計算之利息，暨自民國一一〇年十二
月一日起至返還上開土地之日止，按月給付新臺幣伍佰零參元。
    事實及理由
一、本件被上訴人主張上訴人無權占有伊管理坐落宜蘭縣○○鎮○○
    0段000地號、740地號之國有土地（下合稱系爭土地，分稱4
    93土地、740土地），請求上訴人拆除或移除如原判決附圖A
    1～A6、B1～B5所示地上物並將土地騰空返還（見原審卷第126
    、205頁），上訴後，依本院履勘測量740土地結果，將原請
    求拆除740土地如原判決附圖B1及B2所示地上物，減縮請求
    拆除或移除如本判決附圖B1-2、B2-2、B2-3所示地上物，並
    擴張請求拆除或移除本判決附圖C1所示地上物（見本院卷二
    第41、57頁），又關於不當得利金額部分減縮為新臺幣（下
    同）5812元，及自民國110年12月1日起至清償日止按週年利
    率5％計算之利息，暨自110年12月1日起至返還上開占用部分
    之日止，按月給付503元（見本院卷二第138頁），核係基於
    上訴人無權占有系爭土地之同一基礎事實，而減縮、擴張應
    受判決事項之聲明，依民事訴訟法第446條第1項但書、第25
    5條第1項第2、3款規定，應予准許。　　
二、被上訴人主張：上訴人無權占有伊管理之國有493土地並設
    置如原判決附圖編號A1所示水泥地面（面積1348.61平方公
    尺）、A2所示鐵皮屋（面積177.47平方公尺）、A3所示鐵皮
    雨遮下淋浴間（面積24.52平方公尺）、A4所示旱田、果蔬
    植栽（面積113.58平方公尺）、A5所示旱田（面積90平方公
    尺）、A6所示流動廁所（面積2.39平方公尺），及國有740
    土地並設置如本判決附圖B1-2所示鐵皮屋（面積49.11平方
    公尺）、B2-2所示廁所及水泥空地（面積2.08平方公尺）、
    B2-3所示廁所及水泥空地（面積3.35平方公尺）、C1所示抽
    水馬達及水泥空地（面積0.77平方公尺）、原判決附圖B3所
    示鐵皮屋（面積5.89平方公尺）、B4所示木架棚子（面積1.
    54平方公尺）、B5所示旱田、果蔬植栽（面積183.08平方公
    尺），依民法第767條及第179條規定，請求上訴人將上開地
    上物拆除或移除，將該占用部分土地騰空返還予伊，並請求
    上訴人給付相當於租金之不當得利5812元，及自110年12月1
    日起至清償日止按週年利率5％計算之利息，暨自110年12月1
    日起至返還上開占用部分之日止，按月給付503元。  
三、上訴人則以：伊係合法承租740土地，就超出租約範圍之占
    有部分，亦有依被上訴人通知繳納使用補償金，並非無權占
    有。另伊已向被上訴人申請標租493土地，僅因誤寫標租金
    額遭認定投標無效，伊已就493土地聲請假處分並提起訴訟
    請求確認租賃關係存在。且伊自82年7月21日前即已占有使
    用系爭土地迄今，符合國有財產法第42條第1項第2款「民國
    82年7月21日前已實際使用，並願繳清歷年使用補償金者」
    之規定，亦得依國有非公用不動產出租管理辦法第22條規定
    ，檢附相關文件，請求被上訴人出租系爭土地予伊，被上訴
    人不得主張伊無權占有。況伊已給付土地補償金，被上訴人
    又提起本件訴訟請求不當得利，乃雙重得利等語，資為抗辯
    。
四、原審判命上訴人應拆除或移除原判決附圖A1～A6、B1～B5所示
    地上物，將占有土地返還被上訴人，並給付被上訴人1萬004
    6元及自109年2月12日起至清償日止按週年利率5％計算之利
    息，暨自108年9月1日起至返還上開土地之日止，按月給付
    被上訴人504元，上訴人不服，提起上訴，聲明：㈠原判決廢
    棄；㈡被上訴人在第一審之訴及假執行之聲請均駁回。被上
    訴人則答辯聲明：上訴駁回。並減縮及擴張聲明為：上訴人
    應拆除或移除原判決附圖A1～A6、B3～B5所示地上物及本判決
    附圖B1-2、B2-2、B2-3、C1所示地上物，將占有土地返還被
    上訴人，並給付被上訴人5812元及自110年12月1日起至清償
    日止按週年利率5％計算之利息，暨自110年12月1日起至返還
    上開土地之日止，按月給付被上訴人503元。
五、查被上訴人主張系爭土地為國有，其為系爭土地之管理機關
    ，上訴人在系爭土地設置如原判決附圖A1、A2、A3、A4、A5
    、A6、B3、B4、B5及本判決附圖B1-2、B2-2、B2-3、C1所示
    地上物、田地、果蔬植栽等情，為兩造所不爭執，並有土地
    登記謄本、地籍圖謄本、使用現狀略圖、照片等為證（見原
    審補字卷第14-27頁），及勘驗筆錄、現場照片及測量複丈
    成果圖附卷可憑（見原審卷第57-75頁、本院卷二第25-41頁
    ），而被上訴人已於108年5月29日、9月9日、9月16日發函
    催告上訴人拆除或移除、騰空返還上開占用部分土地，及按
    國有非公用不動產被占用處理要點給付使用補償金等情，亦
    據其提出催告信函為證（見原審補字卷第29-39頁），堪認
    此部分事實為真實。 
六、被上訴人主張上訴人設置地上物、田地、果蔬植栽係無權占
    有系爭土地，惟為上訴人所否認，並以前詞置辯。上訴人於
    本院審理中，再向被上訴人提出承租申請，仍經被上訴人駁
    回在案（見本院卷一第391-400、427-432頁）。查：　　　
　㈠被上訴人雖有通知上訴人繳納493土地之使用補償金，惟該「
    國有土地使用補償金繳納通知書」已載明：「您使用下列國
    有土地無合法使用權源，依民法第179條規定應給付不當得
    利，其應繳納款項如下」（見原審卷第101、137-145頁、本
    院卷一第131-137頁），是已明示該補償金係不當得利之性
    質，並非被上訴人同意將土地出租予上訴人之租金，上訴人
    自不得執此抗辯其為合法占有493土地。又上訴人雖有參與4
    93土地標售案，但並未得標等情，有被上訴人函、開標紀錄
    、投標單、匯款單、郵政匯票、收據為證（見本院卷一第29
    -57頁）。上訴人另聲請原法院以109年度裁全字第17號裁定
    就493土地為假處分確定，並供擔保為假處分後，提起訴願
    ，惟經財政部認屬私權事件，不予受理等情，亦有原法院假
    處分裁定、抗告裁定、提存書、國庫存款收款書、原法院繳
    款收據、財政部訴願決定書可稽（見本院卷一第59-69、157
    -161、193頁）。上訴人復起訴請求確認兩造租賃關係存在
    ，及請求被上訴人與其簽訂租約，惟經原法院羅東簡易庭以
    110年度羅簡字第97號判決駁回。故兩造於本院言詞辯論終
    結時，仍未就493土地成立租賃關係，上訴人自不得據為占
    有該土地之合法權源。　　
　㈡上訴人雖有合法承租740土地，惟承租範圍僅約計面積70.7平
    方公尺，用途為鐵皮屋及水泥地，供放置農具使用，且以82
    年7月21日前已併同門牌號碼東澳路147號主體建物（下稱14
    7號建物）使用者為限，上訴人不得增建、改建、新建賃基
    地上之建築改良物，有國有基地租賃契約書可證（見本院卷
    一第127、155頁），足徵兩造就740土地成立租賃之範圍僅
    限於82年7月21日前已存在之主體建物及併同使用部分。惟
    查：
　⒈上訴人在740土地上設置如原判決附圖B3所示鐵皮屋、B4所示
    木棚架、B5所示旱田及果蔬植栽等部分，均與147號建物相
    距甚遠，顯非與147號建物併同使用者，自非屬上開租約之
    範圍。至兩造雖就相鄰之同段744地號土地亦訂有租賃契約
    ，約定租賃範圍為門牌號碼東澳路101號建物（下稱101號建
    物），有該744土地之國有基地租賃契約書可考（見本院外
    放卷），然101號建物越界至740土地即原判決附圖B3所示部
    分及新建棚架越界至740土地即原判決附圖B4所示部分，均
    非屬744土地租賃範圍，上訴人自不得執744土地租約抗辯其
    就B3、B4部分有合法占有權源。　
　⒉再由行政院林務局農林航空測量所拍攝78年、82年航空照片
    觀之，當時147號建物大致如本判決附圖B1-1、B2-1所示呈
    平整之狹長長方形外觀即紅框所示部分，並無B1-2所示鐵皮
    屋、周圍附連如B2-2及B2-3所示水泥地、C1所示抽水馬達及
    水泥地（見本院卷一第265、449、455頁），亦經財團法人
    工業技術研究院套繪地籍線圖比對明確（見本院卷一第365-
    367頁，原本置於本院證物袋內），則被上訴人主張上訴人
    於82年7月21日後增建、改建、新建如本判決附圖B1-2、B2-
    2、B2-3、C1所示部分，違反740土地租賃契約之約定，仍屬
    無權占有等語，堪認有據。上訴人執740土地租約抗辯其有
    占有使用上開部分之合法權源云云，則非可採。
　㈢再按非公用財產類不動產，於82年7月21日前已實際使用，並
    願繳清歷年使用補償金者，得逕予出租，惟申請者應檢附國
    有非公用不動產出租管理辦法第22條所列實際使用之時間證
    明文件，國有財產法第42條第1項第2款及國有非公用不動產
    出租管理辦法第22條固有明文。惟查：
　⒈關於740土地之使用情形，由78年、82年航空照片顯示上訴人
    當時占有面積僅如本判決附圖紅框部分，並未包含附圖B1-2
    、B2-2、B2-3、C1所示部分，已如上㈡⒉所述。至上訴人所提
    門牌證明書，僅能認定宜蘭縣○○鎮○○路000號、101號門牌曾
    於58年8月4日整編（見本院卷一第373頁），惟兩造僅就101
    號建物坐落於744土地部分成立租賃關係，已如上㈡⒈所述，
    復經財團法人工業技術研究院套繪地籍線圖，亦難辨識101
    號建物於82年以前即已有越界至740土地如原判決附圖B3、B
    4所示部分之事實（見本院卷一第365-367頁，原本置於本院
    證物袋內）。另上訴人所提剪報、照片、電費收據，充其量
    僅能證明其自84年起居住在101號建物之事實（見本院卷一
    第375-381頁），尚無從證明其於82年7月21日前實際使用範
    圍已越界至740土地如原判決附圖B3、B4所示部分之事實。
    則上訴人抗辯其得依國有財產法第42條第1項第2款及國有非
    公用不動產出租管理辦法第22條規定，請求被上訴人逕予出
    租740土地云云，難認可取。
　⒉關於493土地之使用情形，經囑託財團法人工業技術研究院套
    繪78年航空照片之結果，未見該土地上有設置地上物之影像
    （見本院卷一第365-367頁），上訴人在82年航空照片上標
    示「ⅴ」及「☆」之位置並非坐落在493土地上，亦無從辨識
    上訴人就493土地已有實際使用之事實（見本院卷一第455頁
    ），則上訴人抗辯其得依上開規定請求被上訴人將原判決附
    圖A1～A6所示部分逕予出租云云，亦難認可取。　　
　⒊從而，上訴人既不能證明其於82年7月21日前已實際使用系爭
    土地如原判決附圖所示A1～A6、B3～B5及本判決附圖B1-2、B2
    -2、B2-3、C1所示部分之事實，未能檢附國有非公用不動產
    出租管理辦法第22條規定之時間證明文件申請被上訴人逕予
    出租，自亦不能據為其占有系爭土地之合法權源。
　㈣綜上，上訴人既不能證明其有占有A1～A6、B3～B5及本判決附
    圖B1-2、B2-2、B2-3、C1等部分之合法權源，則被上訴人依
    民法第767條規定，請求上訴人將上開部分之地上物、田地
    、果蔬植栽拆除或移除，並將上開土地騰空返還予被上訴人
    ，自屬有據。
七、次按無法律上原因而受利益，致他人受損害者，應返還其利
    益，民法第179條定有明文。而無權占有他人土地，可能獲
    得相當於租金之利益，為社會通常之觀念。被上訴人主張上
    訴人僅繳交部分占用期間之使用補償金等情，有上訴人所提
    已繳納土地使用補償金明細表及繳費單據（見本院卷二第14
    3-190頁）及被上訴人所提使用補償金明細表（見本院卷二
    第125-131頁）可稽，互核相符，則被上訴人請求上訴人給
    付後續占用期間相當於租金之不當得利，堪認有據。次查，
    被上訴人主張依國有非公用不動產被占用處理要點第7點第1
    項及國有非公用不動產使用補償金計收基準表第1、2項規定
    ，國有非公用不動產遭無權占用，占用期間使用補償金，按
    占用情形依附表基準向實際占用人追收；房地或基地每年以
    當期土地申報地價總額乘以5％計收，農作、畜牧、養殖及造
    林每年按當地地方政府公告當期正產物單價乘以正產物收穫
    總量乘以250‰計收等語（見本院卷二第197、199頁），業據
    其按原判決附圖所示A1～A6、B3～B5及本判決附圖B1-2、B2-2
    、B2-3、C1所示部分逐筆計算如附表所示，核與上開規定相
    符。復審酌系爭土地臨蘇澳鎮東澳路，二筆土地相連，上訴
    人在其上搭建鐵皮屋、棚架、水塔、涵管等地上物，並鋪設
    水泥或碎石，放置活動棚架、汽艇、獨木舟、滑桿、流動廁
    所等可移動之動產，有原審勘驗筆錄及現場照片足憑（見原
    審卷第55-76頁），上訴人占用部分為居住及經營泛舟娛樂
    休閒活動之用途，而系爭土地地處偏遠，並非商業活動繁榮
    區域，生活機能亦非便利，及系爭土地107年1月之申報地價
    為每平方公尺66元（見原審補字卷第14-15頁）等情，認被
    上訴人請求相當於租金之不當得利如附表所示及自110年12
    月1日起按月請求503元，尚屬適當。
八、綜上所述，被上訴人依民法第767條規定，請求上訴人拆除
    及移除如原判決附圖A1、A2、A3、A4、A5、A6、B3、B4、B5
    及本判決附圖B1-2、B2-2、B2-3、C1所示地上物等，將上開
    占用部分土地騰空返還被上訴人，及依民法第179條規定，
    請求上訴人給付被上訴人5812元及自110年12月1日起至清償
    日止按週年利率5％計算之利息，暨自110年12月1日起至返還
    上開占用部分之日止，按月給付被上訴人503元，為有理由
    ，應予准許。從而原審為上訴人敗訴之判決，並無不合，上
    訴人仍執陳詞，指摘原判決不當，求予廢棄改判，為無理由
    ，應予駁回，並就被上訴人在本院減縮及擴張聲明部分，更
    正如主文第三項所示。　　
九、本件事證已臻明確，兩造其餘之攻擊或防禦方法及所用之證
    據，經本院斟酌後，認為均不足以影響本判決之結果，爰不
    逐一論列，附此敘明。
十、據上論結，本件上訴為無理由，依民事訴訟法第449條第1項
    、第78條，判決如主文。
中　　華　　民　　國　　111 　年　　1　　月　   18  　日
                  民事第二十五庭
                      審判長法  官  謝碧莉
                            法  官  楊惠如
                            法  官  林晏如
正本係照原本作成。
不得上訴。
中　　華　　民　　國　　111 　年　　1 　　月　　18　　日

  　　　　　　　　　　　　　書記官  簡維萍
附表（不當得利計算式，單位：新臺幣）
原判決附圖所示A1部分      年月 申報地價適用年分 申報地價 (元/平方公尺) 占用面積 (平方公尺) 年息率(%) 使用補償金 10912 10901 66.00  1348.61 0.05 371 11001 10901 66.00  1348.61 0.05 371 11002 10901 66.00  1348.61 0.05 371 11003 10901 66.00  1348.61 0.05 371 11004 10901 66.00  1348.61 0.05 371 11005 10901 66.00  1348.61 0.05 371 11006 10901 66.00  1348.61 0.05 371 11007 10901 66.00  1348.61 0.05 371 11008 10901 66.00  1348.61 0.05 371 11009 10901 66.00  1348.61 0.05 371 11010 10901 66.00  1348.61 0.05 371 11011 10901 66.00  1348.61 0.05 371 小計     4,452 計算式＝ 66 * 1348.61 * 0.05 / 12＝ 370.8678≒371      
原判決附圖所示A2部分      年月 申報地價適用年分 申報地價 (元/平方公尺) 占用面積 (平方公尺) 年息率(%) 使用補償金 10912 10901 66.00  177.47 0.05 49 11001 10901 66.00  177.47 0.05 49 11002 10901 66.00  177.47 0.05 49 11003 10901 66.00  177.47 0.05 49 11004 10901 66.00  177.47 0.05 49 11005 10901 66.00  177.47 0.05 49 11006 10901 66.00  177.47 0.05 49 11007 10901 66.00  177.47 0.05 49 11008 10901 66.00  177.47 0.05 49 11009 10901 66.00  177.47 0.05 49 11010 10901 66.00  177.47 0.05 49 11011 10901 66.00  177.47 0.05 49 小計     588 計算式＝66 * 177.47 * 0.05 / 12＝ 48.80425≒49      
原判決附圖所示A3部分      年月 申報地價適用年分 申報地價 (元/平方公尺) 占用面積 (平方公尺) 年息率(%) 使用補償金 10912 10901 66.00  24.52 0.05 7 11001 10901 66.00  24.52 0.05 7 11002 10901 66.00  24.52 0.05 7 11003 10901 66.00  24.52 0.05 7 11004 10901 66.00  24.52 0.05 7 11005 10901 66.00  24.52 0.05 7 11006 10901 66.00  24.52 0.05 7 11007 10901 66.00  24.52 0.05 7 11008 10901 66.00  24.52 0.05 7 11009 10901 66.00  24.52 0.05 7 11010 10901 66.00  24.52 0.05 7 11011 10901 66.00  24.52 0.05 7 小計     84 計算式＝66 * 24.52 *0.05 / 12＝ 6.743≒7      
原判決附圖所示A4部分       年月 正產物種類 正產物單價(元/公斤) 單位面積正產物收穫量(公斤/公頃) 占用面積 (平方公尺) 年息率(%) 使用補償金 10912 AB 9.00  7424 113.58 0.25 16 11004 AB 9.00  7424 113.58 0.25 16 11005 AB 9.00  7424 113.58 0.25 16 11006 AB 9.00  7424 113.58 0.25 16 11007 AB 9.00  7424 113.58 0.25 16 11008 AB 9.00  7424 113.58 0.25 16 11009 AB 9.00  7424 113.58 0.25 16 11010 AB 9.00  7424 113.58 0.25 16 11011 AB 9.00  7424 113.58 0.25 16 小計      144 計算式＝9 * 7424 *0.0001*113.58 * 0.25 / 12＝ 15.81034≒16       
原判決附圖所示A5部分       年月 正產物種類 正產物單價(元/公斤) 單位面積正產物收穫量(公斤/公頃) 占用面積 (平方公尺) 年息率(%) 使用補償金 11004 AB 9.00  7424 90 0.25 13 11005 AB 9.00  7424 90 0.25 13 11006 AB 9.00  7424 90 0.25 13 11007 AB 9.00  7424 90 0.25 13 11008 AB 9.00  7424 90 0.25 13 11009 AB 9.00  7424 90 0.25 13 11010 AB 9.00  7424 90 0.25 13 11011 AB 9.00  7424 90 0.25 13 小計      104 計算式＝ 9 * 7424 *0.0001* 90 * 0.25 / 12＝ 12.528≒13       
原判決附圖所示A6部分      年月 申報地價適用年分 申報地價 (元/平方公尺) 占用面積 (平方公尺) 年息率(%) 使用補償金 10912 10901 66.00  2.39 0.05 1 11001 10901 66.00  2.39 0.05 1 11002 10901 66.00  2.39 0.05 1 11003 10901 66.00  2.39 0.05 1 11004 10901 66.00  2.39 0.05 1 11005 10901 66.00  2.39 0.05 1 11006 10901 66.00  2.39 0.05 1 11007 10901 66.00  2.39 0.05 1 11008 10901 66.00  2.39 0.05 1 11009 10901 66.00  2.39 0.05 1 11010 10901 66.00  2.39 0.05 1 11011 10901 66.00  2.39 0.05 1 小計     12 計算式＝66 * 2.39  * 0.05 / 12＝0.65725≒1      
本判決附圖所示B1-2部分      年月 申報地價適用年分 申報地價(元/平方公尺) 占用面積 (平方公尺) 年息率(%) 使用補償金 11001 10901 66.00  49.11 0.05 14 11002 10901 66.00  49.11 0.05 14 11003 10901 66.00  49.11 0.05 14 11004 10901 66.00  49.11 0.05 14 11005 10901 66.00  49.11 0.05 14 11006 10901 66.00  49.11 0.05 14 11007 10901 66.00  49.11 0.05 14 11008 10901 66.00  49.11 0.05 14 11009 10901 66.00  49.11 0.05 14 11010 10901 66.00  49.11 0.05 14 11011 10901 66.00  49.11 0.05 14 小計     154 計算式＝66 * 49.11 * 0.05 / 12＝13.50525≒14      
本判決附圖所示B2-2部分      年月 申報地價適用年分 申報地價 (元/平方公尺) 占用面積 (平方公尺) 年息率(%) 使用補償金 11001 10901 66.00 2.08 0.05 1 11002 10901 66.00 2.08 0.05 1 11003 10901 66.00 2.08 0.05 1 11004 10901 66.00 2.08 0.05 1 11005 10901 66.00 2.08 0.05 1 11006 10901 66.00 2.08 0.05 1 11007 10901 66.00 2.08 0.05 1 11008 10901 66.00 2.08 0.05 1 11009 10901 66.00 2.08 0.05 1 11010 10901 66.00 2.08 0.05 1 11011 10901 66.00 2.08 0.05 1 小計     11 計算式＝66 * 2.08 * 0.05 / 12＝0.572≒1      
本判決附圖所示B2-3部分      年月 申報地價適用年分 申報地價 (元/平方公尺) 占用面積 (平方公尺) 年息率(%) 使用補償金 11001 10901 66.00  3.35 0.05 1 11002 10901 66.00  3.35 0.05 1 11003 10901 66.00  3.35 0.05 1 11004 10901 66.00  3.35 0.05 1 11005 10901 66.00  3.35 0.05 1 11006 10901 66.00  3.35 0.05 1 11007 10901 66.00  3.35 0.05 1 11008 10901 66.00  3.35 0.05 1 11009 10901 66.00  3.35 0.05 1 11010 10901 66.00  3.35 0.05 1 11011 10901 66.00  3.35 0.05 1 小計     11 計算式＝66 * 3.35 * 0.05 / 12＝0.92125≒1      
原判決附圖所示B3部分      年月 申報地價適用年分 申報地價 (元/平方公尺) 占用面積 (平方公尺) 年息率(%) 使用補償金 11001 10901 66.00  5.89 0.05 2 11002 10901 66.00  5.89 0.05 2 11003 10901 66.00  5.89 0.05 2 11004 10901 66.00  5.89 0.05 2 11005 10901 66.00  5.89 0.05 2 11006 10901 66.00  5.89 0.05 2 11007 10901 66.00  5.89 0.05 2 11008 10901 66.00  5.89 0.05 2 11009 10901 66.00  5.89 0.05 2 11010 10901 66.00  5.89 0.05 2 11011 10901 66.00  5.89 0.05 2 小計     22 計算式＝66 * 5.89 * 0.05 / 12＝ 1.61975≒2      
原判決附圖所示B4部分      年月 申報地價適用年分 申報地價 (元/平方公尺) 占用面積 (平方公尺) 年息率(%) 使用補償金 11001 10901 66.00  1.54 0.05 1 11002 10901 66.00  1.54 0.05 1 11003 10901 66.00  1.54 0.05 1 11004 10901 66.00  1.54 0.05 1 11005 10901 66.00  1.54 0.05 1 11006 10901 66.00  1.54 0.05 1 11007 10901 66.00  1.54 0.05 1 11008 10901 66.00  1.54 0.05 1 11009 10901 66.00  1.54 0.05 1 11010 10901 66.00  1.54 0.05 1 11011 10901 66.00  1.54 0.05 1 小計     11 計算式＝ 66 * 1.54 * 0.05/12＝ 0.4235≒1      
原判決附圖所示B5部分       年月 正產物種類 正產物單價 (元/公斤) 單位面積正產物收穫量(公斤/公頃) 占用面積(平方公尺) 年息率(%) 使用補償金 11004 AB 9.00  7424 183.08 0.25 26 11005 AB 9.00  7424 183.08 0.25 26 11006 AB 9.00  7424 183.08 0.25 26 11007 AB 9.00  7424 183.08 0.25 26 11008 AB 9.00  7424 183.08 0.25 26 11009 AB 9.00  7424 183.08 0.25 26 11010 AB 9.00  7424 183.08 0.25 26 11011 AB 9.00  7424 183.08 0.25 26 小計      208 計算式＝9 * 7424 * 183.08 *0.0001 * 0.25 / 12 ＝ 25.4847≒26       
本判決附圖所示C1部分      年月 申報地價適用年分 申報地價 (元/平方公尺) 占用面積 (平方公尺) 年息率(%) 使用補償金 11001 10901 66.00  0.77 0.05 1 11002 10901 66.00  0.77 0.05 1 11003 10901 66.00  0.77 0.05 1 11004 10901 66.00  0.77 0.05 1 11005 10901 66.00  0.77 0.05 1 11006 10901 66.00  0.77 0.05 1 11007 10901 66.00  0.77 0.05 1 11008 10901 66.00  0.77 0.05 1 11009 10901 66.00  0.77 0.05 1 11010 10901 66.00  0.77 0.05 1 11011 10901 66.00  0.77 0.05 1 小計     11 計算式＝ 66 * 0.77 * 0.05 / 12＝ 0.21175≒1      

全部占用部分   上訴人 無權占用土地 110年11月以前欠繳使用補償金總額 110年12月以後每月使用補償金 B1-2 154 14 B2-2 11 1 B2-3 11 1 B3 22 2 B4 11 1 B5 208 26 C1 11 1 A1 4,452 371 A2 588 49 A3 84 7 A4 144 16 A5 104 13 A6 12 1 總金額 5,812 503